臺灣高雄地方法院刑事判決　　　　　　 96年度訴緝字第143號
公　訴　人　臺灣高雄地方法院檢察署檢察官
被　　　告　甲○○
　　　　　　　　　　（現於臺灣高雄第二監獄另案執行中）
上列被告因毒品危害防制條例案件，經檢察官提起公訴（96年度
毒偵字第2341號），被告於本院準備程序中為有罪陳述，經合議
庭裁定由受命法官依簡式審判程序獨任審理，本院判決如下：
    主  文
甲○○施用第一級毒品，累犯，處有期徒刑柒月；減為有期徒刑
參月又拾伍日，如易科罰金，以新臺幣壹仟元折算壹日。
    事  實
一、甲○○前於民國88年因施用毒品案件，經臺灣板橋地方法院
    （下稱板橋地院）裁定送觀察、勒戒後，認有繼續施用毒品
    傾向，復經板橋地院裁定送強制戒治，嗣於88年10月21日經
    裁定停止戒治餘付保護管束，於89年3 月25日保護管束期滿
    視為強制戒治執行完畢，並由臺灣板橋地方法院檢察署檢察
    官以90年度戒毒偵字第64號不起訴處分確定；其後又因施用
    毒品案件，經檢察官聲請強制戒治及起訴，經上開法院裁定
    送強制戒治，於93年1 月9 日因毒品危害防制條例修正釋放
    ，起訴部分則經上開法院以92年度訴緝字第251 號判決判處
    有期徒刑9 月確定，嗣再因施用毒品案件，經上開法院以93
    年度訴字第1178號判決判處有期徒刑1 年、8 月，應執行刑
    1 年4 月確定，上開2 罪並接續執行，嗣經假釋，於民國95
    年3 月10日縮刑期滿未經撤銷假釋，視為執行完畢。詎其猶
    不知戒絕毒癮，復基於施用第一級毒品海洛因犯意，於96年
    2 月6 日上午某時許起，在高雄縣大寮鄉○○村○○路3 之
    3 號3 樓住處，以將海洛因摻入針筒注射之方式，施用第一
    級毒品海洛因1 次。嗣於96年2 月6 日晚間6 時15分許，為
    警在高雄市新興區○○○路100 號查獲，經其同意採集尿液
    送驗，呈嗎啡陽性反應，因而查知上情。
二、案經高雄市政府警察局新興分局移請臺灣高雄地方法院檢察
    署檢察官偵查起訴。
    理  由
一、本件被告甲○○所犯係死刑、無期徒刑、最輕本刑為3 年以
    上有期徒刑以外之罪，其於準備程序中就被訴事實為有罪之
    陳述，經法官告知簡式審判程序之旨，並聽取公訴人及被告
    之意見後，認為適宜由受命法官獨任進行簡式審判程序，依
    刑事訴訟法第273 條之1 第1 項規定，裁定由受命法官獨任
    進行審判程序，合先敘明。
二、訊據被告甲○○對於上揭施用第一級毒品海洛因1次之事實
    於本院準備程序及審理時坦承不諱（見本院卷第32、40頁）
    ，而被告為警採之尿液，經送請高雄市立凱旋醫院以酵素免
    疫法（EIA)及氣相層析質譜法（GC/MS)方法檢驗結果，呈嗎
    啡陽性反應，此有該醫院96年3 月1 日濫用藥物尿液檢驗報
    告及煙毒尿液送驗登記代碼對照表各1 紙附卷可稽（見警卷
    第6 、7 頁）。足徵被告前開施用第一級毒品海洛因1 次之
    自白核與事實相符，堪可採為論罪科刑之依據。綜上足認，
    被告施用第一級毒品海洛因1 次之犯行，罪證明確，堪予認
    定。
三、又修正之毒品危害防制條例第20條就施用毒品者，祇於「初
    犯」及「5 年後再犯」2 種情形，有其追訴條件之限制，即
    須於初犯經觀察、勒戒或強制戒治釋放後，5 年內均無施用
    毒品之行為，始能認其前所實施之觀察、勒戒或強制戒治已
    足遮斷毒癮，而得於5 年後再犯時，再予適用初犯之規定，
    重行觀察、勒戒等程序。倘5 年內已經再犯，被依法追訴處
    罰，縱其第3 次（或第3 次以上）施用毒品之時間在初犯釋
    放5 年以後，即與「5 年後再犯」之情形有別，且因已於「
    5 年內再犯」，顯見其再犯率甚高，原實施觀察、勒戒或強
    制戒治，已無法收其實效，而無5 年戒斷期之存在，自無再
    經觀察、勒戒及強制戒治之必要，應得逕行追訴處罰。本件
    被告前因施用毒品，經觀察、勒戒及強制戒治，嗣於89年3
    月25日保護管束期滿視為強制戒治執行完畢，又於5 年內之
    92年間，因施用毒品而前經板橋地院以92年度訴緝字第251
    號判決判處有期徒刑9 月確定，嗣再因施用毒品案件，經上
    開法院以93年度訴字第1178號判決判處有期徒刑1 年、8 月
    ，應執行刑1 年4 月確定，有卷附臺灣高等法院被告前案紀
    錄表1 份可稽。被告既曾於「5 年內再犯」，且經法院判處
    罪刑確定，被告又自再度因施用毒品而被查獲等情，即非屬
    該條例第20條第3 項所定「5 年後再犯」之情形，檢察官逕
    行依毒品危害防制條例第23條第2 項之規定，予以追訴，自
    屬適法。
四、核被告甲○○所為，係犯毒品危害防制條例第10條第1 項之
    施用第一級毒品罪。被告持有第一級毒品並進而施用，其持
    有之低度行為，應為施用之高度行為所吸收，不另論罪。被
    告有如上事實欄所述前科事實，有臺灣高等法院被告前案紀
    錄表1 份在卷可查，其受有期徒刑執行完畢後，5 年以內故
    意再犯本件有期徒刑以上之罪，為累犯，應依法加重其刑。
    爰審酌被告前因施用毒品，並經觀察、勒戒及強制戒治程序
    ，仍未能徹底戒絕吸毒惡行，顯見意志不堅，惟念其犯後坦
    承犯行，且施用毒品乃屬自戕行為，尚未害及他人等一切情
    狀，量處如主文所示之刑。又被告所為上開犯行，係在96年
    4 月24日以前，依中華民國96年罪犯減刑條例第2 條第1 項
    第3 款之規定，應將宣告刑減為二分之一，爰減為有期徒刑
    3 月又15日，並諭知易科罰金之折算標準，以資懲儆。
五、至檢察官併案意旨（96年度毒偵字第3816號）另以：被告復
    於96年3 月8 日中午12時40分許（採尿時，不含公權力拘束
    時間）起回溯24小時內之某時，在高雄縣大寮鄉○○路3 之
    3 號3 樓之住處，以針筒注射之方式，施用第一級毒品海洛
    因1 次，因認被告該次之施用第一級毒品犯行，亦涉及毒品
    危害防制條例第10條第1 項之罪，且與前開有罪部分具有集
    合犯之實質上一罪關係，爰移請併案審理等語。惟查，檢察
    官併案所指之施用第一級毒品之時點（即3 月8 日中午12時
    40分許起回溯24小時內之某時），與本案認明之犯罪時點（
    即95年2 月6 日上午某時），二者在時間點上相隔月餘，原
    已難率認被告乃係出於單一集合犯行為或接續犯之決意所為
    之者，檢察官復未就此提出積極證據加以證明被告確有在密
    切接近之時、地持續實行為複次行為，則本院自難信併案部
    分與本案犯行間存有集合犯之實質上一罪關係而併予審理，
    爰將此部分退回檢察官另為適法之處理。
據上論斷，應依刑事訴訟法第273 條之1 第1 項、第299 條第1
項前段，毒品危害防制條例第10條第1項，刑法第11條前段、第
47條第1項、第41條第1項前段，中華民國96年罪犯減刑條例第2
條第1項第3款、第7條、第9條，判決如主文。
本案經檢察官鄧藤墩到庭執行職務。
中　　華　　民　　國　　96　　年　　8　　月　　17　　日
                  刑事第十庭    法　官  楊淑珍
以上正本證明與原本無異。
如不服本判決應於收受本判決後10日內向本院提出上訴書狀，並
應敘述具體理由，如未敘述上訴理由者，應於上訴期間屆滿後20
日內補提理由書狀於本院（均須按他造當事人之人數附繕本）「
切勿逕送上級法院」。
中　　華　　民　　國　　96　　年　　8　　月　　17 　　日
                                書記官  陳憶萱
附錄本案論罪科刑法條
毒品危害防制條例第10條第1項
施用第一級毒品者，處 6 月以上 5 年以下有期徒刑。
